---
output: github_document
---

<!-- README.md is generated from README.Rmd. Please edit that file -->

```{r, include = FALSE}
knitr::opts_chunk$set(
  collapse = TRUE,
  comment = "#>",
  fig.path = "man/figures/README-",
  out.width = "100%"
)
```

# Ibamam

### Função para`{juntar_bases}`

Agora precisamos unir as bases do Ibama (*multas_arrecadadas_limpo* **e** *multas_distribuidas_limpo*) com os codigos municipais do IBGE (*id_codigos*).
Para isso aplique a função conforme descrito abaixo:

### Exemplo
```{r, message=FALSE, warning=FALSE}
# Juntando *multas_arrecadadas* com os codigos municipais
# multas <- juntar_bases(base_ibama = multas_arrecadadas_limpo, base_ibgecode = id_codigos)

# Juntando *multas_distribuidas* com os códigos municipais
# autuacoes <- juntar_bases(base_ibama = multas_distribuidas_limpo, base_ibgecode = id_codigos)
```


## Como citar o pacote

* [![DOI](<https://zenodo.org/badge/DOI/10.5281/zenodo.4509344.svg>)](<https://doi.org/10.5281/zenodo.4509344>)

* "**CRUZ NETO, Claudiano C., MILZ, Beatriz., MACEDO, Samuel** (2021). Ibamam: Pacote para tratamento da Base de dados para multas e autuações ambientais aplicadas pelo Instituto Brasileiro do Meio Ambiente e dos Recursos Naturais Renováveis - Brasil. <https://doi.org/10.5281/zenodo.4509344>".
